Conceptrice Développeuse d'Applications En recherche d'alternance Bac+4 / 1 an

in

Qui suis-je?

Après 13 années d'expérience dans l'industrie, je me suis engagée dans une reconversion professionnelle en tant que Conceptrice Développeuse d'Applications. Forte d'une formation de 6 mois et d'un stage de 2 mois en développement Web et Web Mobile, je suis désormais à la recherche d'une opportunité d'alternance d'une durée d'un an afin de poursuivre mon parcours à l'école ENI.

marinegiroux.github.io/mon-CV/

Informations

Marine GIROUX Nom:

Adresse: 67 rue de Carquefou - 44470 Thouaré Sur Loire

Téléphone: 06.86.67.77.57

Mail: marinegiroux71@gmail.com

Permis: B et Véhicule

https://www.linkedin.com/in/marine-giroux

Expériences professionnelles



Développeuse full stack

Fabera - Nantes 44

18/03/2023 - 10/05/2024 - Stage fin de formation

Environnement Technique : JS, TypeScript, React, NestJs, PostgreSQL, VS Code, Git

- Refonte et modernisation de l'inscription au site Fabera
- Refonte et modernisation de l'envoi des devis, avec possibilité de personnalisation des emails et ajout de pièces jointes.



Période de Mise en Situation en Milieu Professionnel (PMSMP)

Aquil'App - Saint-Herblain 44

09/09/2021 - 10/09/2021

Initiation et observation du métier de développeur Web

POLYSOUDE

Controleuse Qualité - POLYSOUDE - Nantes 44

• Contrôle dimensionnel, gestion des non-conformités, recherche de solution d'amélioration



Technicienne Opérateur Laser - LASER TEAM - Saint Herblain 44

• Programmation sur machine découpe et gravure laser. Organisation du travail au sein de l'atelier: répartition des tâches, gestion des délais.



Programmeuse découpe laser - SE.B.S. - Malville 44 Fevrier 2013 - Novembre 2014

• Programmation sur machine découpe laser. Organisation du travail au sein de l'atelier : répartition des tâches, gestion des délais.



Opératrice CN / Controleuse Qualité - PROLANN - Lannion 22 Octobre 2010 - Décembre 2012

• Usinage sur centres numérique et conventionnels. Contrôle dimensionnel des pièces.

Formation



D2WM - (Développeur Web et Web Mobile)

ENI Ecole informatique - Nantes 44

25/09/2023 - à ce jour

Préparation au titre « Développeur Web et Web Mobile » homologué par l'Etat, niveau 5 (Bac +2)

- Développement d'un jeu de Mémory avec HTML, CSS et javascript
- Développement d'un site d'enchères sous Java Spring Boot et SQL Server : application web organisée en couches.
- Analyse, conception et développement d'un site d'organisation d'évènements avec PHP et MySQL.



BTS IPM (Industrialisation des produits mécaniques)

Lycée Camille Claudel - Digoin 71

2009-2010

CITÉ SCOLAIRE **DIGOIN**

BAC STI GM (Génie Mécanique)

Lycée Camille Claudel - Digoin 71 2005-2008

Compétences informatique

Langages: Front





CSS₃





React

Back







NodeJs





PHP



Spring

Boot





Eclipse





Bases de données :







Server

Outils:



Centres d'intérêt







Randonnées

Crossfit